【裁判字號】    90,交聲,79
【裁判日期】    900824
【裁判案由】    聲明異議
【裁判全文】
臺灣臺南地方法院交通事件裁定                        九十年度交聲字第七九號
    移送機關  交通部公路局嘉義區監理所麻豆監理站
    受處分人  乙○○
    即異議人
右列受處分人因違反道路交通管理處罰條例案件，對於交通部公路局嘉義區監理所麻
豆監理站九十年四月十日所為之裁決處分（處分案號：麻監五字第裁七五—Ｈ000
00000號），聲明異議，本院裁定如左：
    主  文
原處分撤銷。
乙○○不罰。
    理  由
一、本件原處分意旨略以：受處分人即異議人乙○○所有之車牌號碼ＫＣＯ—０一七
    號重型機車，於民國九十年三月六日上午九時十分許，由不詳騎士駕駛，途經台
    中縣新社鄉○○街時，因闖紅燈及不服稽查取締，而經台中縣警察局東勢分局警
    員逕行開單舉發，移送機關即交通部公路局嘉義區監理所麻豆監理站，復以違規
    事實明確，乃依修正前之道路交通管理處罰條例第五十三條及第六十二條第二項
    第一款之規定，裁處異議人罰鍰共計新台幣二千七百元等語。
二、受處分人即異議人乙○○則辯稱：本件遭開單舉發之機車，雖為其所有，但實際
    使用人則係其弟甲○○（甲○○聲明異議部分業經撤回），而其弟係在台南市區
    上班，且該機車之騎用範圍，亦僅在台南縣、市，至案載之違規時間，其弟並未
    將車騎至台中縣，是異議人所有之機車，並無在台中縣新社鄉○○街違規之事實
    等語。
三、經查，本件受處分人即異議人乙○○所有之前述機車，於九十年三月六日，確係
    由其弟甲○○所使用，且當日係由甲○○騎至位於台南市○○街之富添工業股份
    有限公司（下稱富添公司）上班等情，除據甲○○於本院調查時陳述明確外，並
    有富添公司出具之九十年四月二十四日服務證明書一份，及考勤打卡紀錄表影本
    二紙在卷足參；又證人即甲○○在富添公司任職之同事黎耀琳，於本院調查時，
    亦到庭具結證稱：「我可以確認此車是由甲○○在騎，至於確實日期我不是記的
    很清楚，但我可以記得當天是有同事因車禍，我與甲○○一起去看他，甲○○騎
    那輛機車去看他，我有跟著出去，時間約在早上八點左右，因此我可以確認是那
    天，處理完大概是九點，處理完後我們都在公司上班，他的機車就停在附近巷子
    內，中午我們就吃便當也沒有出去，下午則在五點半下班，甲○○確實在下班後
    才回家，我可以確認甲○○人應該那天有騎那部機車到公司，自從我二月份到公
    司上班，我沒有聽甲○○有到台中去，他每天都騎同樣一部機車來，沒有騎其他
    車來。」等語（參見本院九十年七月二十七日訊問筆錄）；另參照異議人之弟甲
    ○○，於九十年三月六日晚間八時十分許，曾騎前述機車，前往台南縣永康市之
    財團法人奇美醫院，探望當日發生車禍受傷之同事，而在永康市○○路及大橋三
    街口，因闖紅燈及無照駕駛等違規行為，而經執勤警員攔查並開單舉發等情，則
    有台南縣警察局南縣警交字第Ｍ00000000號舉發違反道路交通管理事件
    通知單一紙存卷可憑，顯見異議人之弟甲○○，於九十年三月六日，自上午八時
    後，至晚間八時左右，均於台南、縣市騎用前述機車，而無將該車騎至台中縣、
    市之情形，是異議人上開所辯，尚值採信。
四、至車牌號碼ＫＣＯ—０一七號之重型機車，於九十年三月六日上午九時十分許，
    曾由不詳騎士駕駛，在台中縣新社鄉○○街，而有闖紅燈及不服稽查取締之違規
    行為等情，雖有台中縣警察局東勢分局九十年五月十五日（九十）東警交字第四
    ０二九號函附之該分局警員吳旭文之執勤報告書一份存卷可考，然如前述，受處
    分人即異議人乙○○所有之上開機車，既未於案載違規日期，經人在台中縣、市
    騎用，則執勤員警所查獲之違規事實，可能係因誤記、誤載，或該實際違規機車
    之車牌，曾有偽造、變造等情形所致，故尚難依此即認本件異議人之機車，確曾
    經人騎用，而有前述違規之行為，附此敘明。
五、綜上所述，本件受處分人即異議人乙○○所有之車牌號碼ＫＣＯ—０一七號重型
    機車，於民國九十年三月六日上午九時十分許，尚由其弟甲○○於台南市區中使
    用騎乘，且未經他人駕駛，而出現於台中縣新社鄉○○街，是異議人於右述時、
    地，並無上開原處分意旨所稱之違規情形，應可認定。從而，本件異議人之異議
    ，經核為有理由，原處分予以裁罰，於法即有未合，應由本院裁定將原處分撤銷
    ，另為異議人不罰之諭知，以資適法。
六、據上論斷，應依道路交通案件處理辦法第二十條前段，裁定如主文。
中    華    民    國      九十      年      八      月      二十四      日
                              臺灣臺南地方法院交通法庭
                                  法  官    陳  志  成
右正本證明與原本無異。
如不服本裁定，應於裁定送達後五日內向本院提出抗告狀( 應附繕本 )。
                                  書記官    黃  富  煜
中    華    民    國      九十      年      八      月      二十七      日


司法院資訊處製作；財團法人民間司法改革基金會備份。
